# 求助版主请问新版的瑞华研究预计什么时候发布呀

提问人：wx_5b18a1fada26 时间：2020-01-09 10:01:43
谢谢版主

回答人：chenyiwei
目前内容复核均已完成，主要是再检查一遍内部的文档引用、链接以及排版调整等收尾工作，预计春节长假期间内可以最终完成并发布。谢谢关注！